【裁判字號】    98,訴,4074
【裁判日期】    981230
【裁判案由】    毒品危害防制條例
【裁判全文】
臺灣臺中地方法院刑事判決              98年度訴字第4074號
公  訴  人  臺灣臺中地方法院檢察署檢察官
被      告  甲○○
上列被告因違反毒品危害防制條例案件，經檢察官提起公訴（98
年度毒偵字第3761號），被告自白犯罪，本院合議庭裁定由受命
法官獨任依簡式審判程序審理，判決如下：
    主  文
甲○○施用第一級毒品，累犯，處有期徒刑拾月。扣案之注射針
筒貳支，均沒收之。
    事  實
一、甲○○前於民國87年間，因施用毒品案件，經觀察、勒戒後
    ，認無繼續施用毒品之傾向，於87年6 月8 日釋放，由臺灣
    臺中地方法院檢察署檢察官以87年度偵字第10133 號為不起
    訴處分確定。復於89年間，因施用毒品案件，經觀察、勒戒
    後，認有繼續施用毒品之傾向，由臺灣臺中地方法院檢察署
    檢察官提起公訴並送強制戒治，經本院判處應執行有期徒刑
    1 年2 月確定。強制戒治部分，於90年9 月14日執行完畢。
    又於91年間，因施用毒品案件，由臺灣臺中地方法院檢察署
    檢察官提起公訴並送強制戒治，經本院判處應執行有期徒刑
    1 年4 月確定，與上開案件接續執行，於94年8 月17日，因
    假釋付保護管束期滿未經撤銷，視為執行完畢。強制戒治部
    分，於92年4 月14日執行完畢。又於94年間，因施用毒品案
    件，經法院判處有期徒刑1 年，嗣經裁定減刑為有期徒刑6
    月，與另犯詐欺案件經法院判處有期徒刑6 月，嗣經裁定減
    為有期徒刑3 月，併定應執行有期徒刑8 月確定；另於95年
    間，因施用毒品案件，經本院判處有期徒刑1 年2 月，嗣經
    裁定減刑為有期徒刑7 月確定，與上開案件接續執行，於97
    年1 月30日，因假釋付保護管束期滿未經撤銷，視為執行完
    畢。詎仍不知悛改，復基於施用第一級毒品之犯意，於98年
    8 月27日17時許，在臺中市○區○○路224 之3 之12號住處
    ，將毒品海洛因摻水置入針筒，以注射方式，施用第一級毒
    品海洛因1 次。嗣於98年8 月28日7 時50分許，為警在臺中
    市○○○街135 號地下3 樓停車場管理室查獲，並扣得其所
    有供施用毒品海洛因器具注射針筒2 支，始悉上情。
二、案經臺中市警察局移送臺灣臺中地方法院檢察署檢察官偵查
    起訴。
    理  由
一、按除被告所犯為死刑、無期徒刑、最輕本刑為3 年以上有期
    徒刑之罪或高等法院管轄第一審案件者外，於前條第1 項程
    序進行中，被告先就被訴事實為有罪之陳述時，審判長得告
    知被告簡式審判程序之旨，並聽取當事人、代理人、辯護人
    及輔佐人之意見後，裁定進行簡式審判程序，刑事訴訟法第
    273 條之1 第1 項定有明文。被告甲○○所犯係死刑、無期
    徒刑、最輕本刑為3 年以上有期徒刑以外之罪，其於準備程
    序中就被訴事實為有罪之陳述，且經告知被告簡式審判程序
    之旨，並聽取公訴人及被告之意見後，本院合議庭認為適宜
    而裁定由受命法官獨任進行簡式審判程序，合先敘明。
二、上揭事實，業經被告於本院坦白承認，並有檢驗呈「嗎啡陽
    性」之中山醫學大學附設醫院檢驗科藥物檢測中心尿液檢驗
    報告1 紙在卷可稽，復有注射針筒2 支扣案可資佐證，足認
    被告自白與事實相符，應可採信。又其前於87年間，因施用
    毒品案件，經觀察、勒戒後，認無繼續施用毒品之傾向，於
    87年6 月8 日釋放，由臺灣臺中地方法院檢察署檢察官以87
    年度偵字第10133 號為不起訴處分確定。復於89年間，因施
    用毒品案件，經觀察、勒戒後，認有繼續施用毒品之傾向，
    由臺灣臺中地方法院檢察署檢察官提起公訴並送強制戒治，
    經本院判處應執行有期徒刑1 年2 月確定。強制戒治部分，
    於90年9 月14日執行完畢。又於91年間，因施用毒品案件，
    由臺灣臺中地方法院檢察署檢察官提起公訴並送強制戒治，
    經本院判處應執行有期徒刑1 年4 月確定，與上開案件接續
    執行，於94年8 月17日，因假釋付保護管束期滿未經撤銷，
    視為執行完畢。強制戒治部分，於92年4 月14日執行完畢。
    又於94年間，因施用毒品案件，經法院判處有期徒刑1 年，
    嗣經裁定減刑為有期徒刑6 月，與另犯詐欺案件經法院判處
    有期徒刑6 月，嗣經裁定減為有期徒刑3 月，併定應執行有
    期徒刑8 月確定；另於95年間，因施用毒品案件，經本院判
    處有期徒刑1 年2 月，嗣經裁定減刑為有期徒刑7 月確定，
    與上開案件接續執行，於97年1 月30日，因假釋付保護管束
    期滿未經撤銷，視為執行完畢，有臺灣高等法院被告前案紀
    錄表在卷可參。本件事證明確，被告犯行，堪以認定。
三、核被告所為，係犯毒品危害防制條例第10條第1 項之施用第
    一級毒品罪。被告持有第一級毒品進而施用，其持有之低度
    行為，為施用之高度行為吸收，不另論罪。又其前因施用毒
    品案件，經法院判處有期徒刑1 年，嗣經裁定減刑為有期徒
    刑6 月，與另犯詐欺案件經法院判處有期徒刑6 月，嗣經裁
    定減為有期徒刑3 月，併定應執行有期徒刑8 月確定；另於
    95年間，因施用毒品案件，經本院判處有期徒刑1 年2 月，
    嗣經裁定減刑為有期徒刑7 月確定，與上開案件接續執行，
    於97年1 月30日，因假釋付保護管束期滿未經撤銷，視為執
    行完畢，有臺灣高等法院被告前案紀錄表在卷可稽。茲被告
    受徒刑之執行完畢，5 年以內故意再犯有期徒刑以上之罪，
    為累犯，應依刑法第47條第1 項規定，加重其刑。爰審酌被
    告前因施用毒品案件，經觀察、勒戒、強制戒治及執行有期
    徒刑，仍未戒絕，繼續施用毒品海洛因，顯見其一再沈溺於
    毒品，不能自拔，及犯後坦承犯行等一切情狀，量處如主文
    所示之刑。扣案之注射針筒2 支，係屬被告所有，且供其施
    用毒品所用，依刑法第38條第1 項第2 款規定宣告沒收。
據上論斷，應依刑事訴訟法第273 條之1 第1 項、第284 條之1
、第299 條第1 項前段，毒品危害防制條例第10條第1 項，刑法
第11條前段、第47條第1 項、第38條第1 項第2 款，判決如主文
。
本案經檢察官陳永豐到庭執行職務
中    華    民    國    98    年    12    月    30    日
                  刑事第十二庭  法  官  柯志民
上正本證明與原本無異。
如不服本判決，應於收送達後10日內向本院提出上訴書狀（應敘
述具體理由並附繕本）。
上訴書狀如未敘述理由，應於上訴期間屆滿後20日內補提理由書
於本院。
                                書記官  楊家印
中    華    民    國    98    年    12    月    30    日
附錄本案論罪科刑法條全文：
毒品危害防制條例第10條
施用第一級毒品者，處六月以上五年以下有期徒刑。
施用第二級毒品者，處三年以下有期徒刑。

司法院資訊處製作；財團法人民間司法改革基金會備份。
